【裁判字號】    95,交聲,657
【裁判日期】    950830
【裁判案由】    違反道路交通管理處罰條例聲明異議
【裁判全文】
臺灣臺北地方法院交通事件裁定    95年度交聲字第657號
原處分機關  臺北市交通事件裁決所
異  議  人
即受處分人  甲○○
上列受處分人因違反道路交通管理處罰條例案件，對於臺北市交
通事件裁決所民國95年7月6日所為之處分（原處分案號：北市裁
二字第裁22-AEB366963號）聲明異議，本院裁定如下：
    主  文
異議駁回。
    理  由
一、原處分意旨略以：異議人即受處分人甲○○，於民國94年12
    月21日下午1時50分許，駕駛車牌號碼5B-5615號自用小客車
    ，行經臺北市○○街與庫倫街口，因駕車行經有燈光號誌管
    制之交岔路口闖紅燈違規，遭臺北市政府警察局中山分局圓
    山派出所員警舉發，並填製北市警交大字第AEB366963號通
    知單，嗣經原處分機關依道路交通管理處罰條例第53條、第
    63 條第1項第3款，違反道路交通管理事件統一裁罰基準及
    處理細則第43條、第44條、第61條規定，裁處受處分人罰鍰
    新壹幣（下同）5,400元，並記違規點數3點。
二、訊據受處分人矢口否認有前揭違規行為，辯稱：伊左轉通過
    停止線時是綠燈，被警攔停時才是紅燈，伊並無闖紅燈，況
    且，伊當時不想簽名，要求員警將舉發單交付給伊，是員警
    說會將舉發單寄到伊戶籍地，然伊始終未收受舉發單，以致
    伊在不知情下，因逾期罰鍰加倍為5,400元云云。
三、本院按汽車駕駛人，行經有燈光號誌管制之交岔路口闖紅燈
    者，處1,800元以上5,400元以下罰鍰，並記違規點數3點，
    道路交通管理處罰條例第53條、第63條第1項第3款分別定有
    明文。經查：
    (一)依受處分人之聲明異議狀所載，即已自承確實有違規等語
      。即受處分人於本院調查時亦坦承：伊當時沿著庫倫街由
      西往東方向準備左轉，伊發現要進入地方是單行道無法進
      入，伊看到沒有禁止迴轉的號誌，伊就等到對向車道完全
      沒有車子才迴轉，但伊迴轉的時候可能已經紅燈，就被攔
      停等語。而本件舉發單位經查明後亦表示本件受處分人確
      有於前揭時、地駕車紅燈迴轉之違規行為，此有臺北市政
      府警察局中山分局95年6月7日北市警中分交字第09532906
      700號書函附卷可稽。是受處分人事後改稱迴轉時是綠燈
      云云，顯係飾卸之詞，難以憑採。
    (二)按行為人有違反道路交通管理處罰條例之情形者，應填製
      舉發違反道路交通管理事件通知單，並於被通知人欄予以
      勾記，當場舉發者，如被查獲之駕駛人為受處分人，應將
      該通知單填記後交付該行為人簽名或蓋章收受之，拒絕簽
      章者，並記明其事由，視為已收受，違反道路交通管理事
      件統一裁罰基準及處理細則第11條第1項第1款定有明文。
      本件受處分人係遭員警當場攔停，已如前述。又依受處分
      人於本院調查時所述：警察開告發單給伊，要求伊簽名，
      伊就跟警察說伊不想簽等語。及卷附舉發通知單上收受者
      欄處註記：「拒簽、拒收」等字樣。是依上開規定，應視
      為受處分人已經收受該通知單，無庸再將該通知單以郵務
      送達方式寄送甚為明確。再者，依上情觀之，受處分人於
      斯時遭員警取締，即已知悉有此情事存在，其相關申訴權
      利或得以繳納最低金額罰鍰結案之利益，均未受到限制，
      受處分人此部分之辯稱，亦不足執為有利之認定。
四、綜上所述，受處分人上開所辯，均無可採，其確有於上開時
    、地闖越紅燈之事實。從而原處分機關依道路交通管理處罰
    條例第53條、第63條第1項第3款，違反道路交通管理事件統
    一裁罰基準及處理細則第43條、第44條、第61條規定，裁處
    受處分人罰鍰5,400元，並記違規點數3點，於法並無不合，
    本件異議為無理由，應予駁回。
據上論斷，應依道路交通管理處罰條例第87條第2項，道路交通
案件處理辦法第19條，裁定如主文。
中    華    民    國    95    年    8     月    30    日
                        臺灣臺北地方法院交通法庭
                            法  官  許泰誠
以上正本證明與原本無異。
如不服本裁定，應於送達後五日內，向本院提出抗告狀。
                            書記官  劉麗英
中    華    民    國    95    年    8     月    30    日


司法院資訊處製作；財團法人民間司法改革基金會備份。
